【裁判字號】    95,交易,20
【裁判日期】    950419
【裁判案由】    公共危險
【裁判全文】
臺灣臺南地方法院刑事判決              95年度交易字第20號
公  訴  人  臺灣臺南地方法院檢察署檢察官
被      告  甲○○
上列被告因公共危險案件，經檢察官提起公訴（94年度營偵字第
1290號），被告就犯罪事實為有罪之陳述，經本院裁定進行簡式
審判程序，本院判決如下：
    主  文
甲○○服用酒類，不能安全駕駛動力交通工具而駕駛，累犯，處
有期徒刑柒月。
    事  實
一、甲○○於民國90年間，曾因酒醉駕車之公共危險案件，經本
    院新營簡易庭以90年度交簡字第204號刑事簡易判決判處有
    期徒刑3月確定，於90年9月24日易科罰金執行完畢；又曾於
    92年間，因竊盜案件，經臺灣高等法院臺南分院以92年度上
    易字第59號刑事判決判處有期徒刑7月確定，於92年11月21
    日執行完畢；又曾於93年間，因酒醉駕車之公共危險案件，
    經本院（天股）以93年度交簡字第753號刑事簡易判決判處
    有期徒刑5月確定，於93年9月13日易科罰金執行完畢。詎甲
    ○○仍不知悔改，復於94年10月10日21時許，在臺南縣新營
    市○○路朋友家中飲用米酒半瓶後，於同日22時許由朋友載
    其回家。同日23時許，甲○○明知飲酒過量，將使操控動力
    交通工具能力降低，易生公共危險，竟於飲酒後已達不能安
    全駕駛動力交通工具之狀態，仍不顧大眾行車之公共安全，
    駕駛牌照號碼VUG-409號輕型機車，由其位於臺南縣新營市
    ○○路29號住處出發，經新營市○○路欲前往同市○○路找
    朋友，途經公園路路燈編號第5377號前，因酒後行車不穩，
    失控而自行摔倒在地，受有頭顱後枕部血腫之傷害，經救護
    車送往新營市營新醫院急救，發現甲○○酒味甚濃，經以血
    液檢測酒精濃度為186mg\dl，換算為呼氣檢測值為0.93MG
    \L（即吐氣酒精濃度為每公升0．93毫克）。
二、案經臺南縣警察局新營分局報請臺灣臺南地方法院檢察署檢
    察官偵查起訴。
    理  由
一、本件係經被告甲○○於準備程序當庭表示認罪，而經本院裁
    定以簡式審判程序加以審理，則依據刑事訴訟法第273條之2
    、同法第159條第2項之規定，不適用傳聞法則有關限制證據
    能力之相關規定，合先敘明。
二、上揭犯罪事實，業據被告甲○○於警詢及偵、審中坦承不諱
    ，並有道路交通事故調查報告表(一)、(二)、道路交通事故現場
    圖、被告之酒精測定紀錄表（含血液生化檢查檢驗報告單）
    、測試觀察紀錄表及診斷證明書各1紙、現場蒐證照片7張附
    卷可資佐證。按汽車駕駛人飲用酒類或其他類似物後其吐氣
    所含酒精濃度超過每公升0.25毫克或血液中酒精濃度超過百
    分之0.05以上者，不得駕車，道路交通安全規則第114條第2
    款定有明文。又刑法第185條之3規定所稱之「不能安全駕駛
    」，係屬抽象危險犯，並不以發生具體危險為必要，對於飲
    酒後呼氣酒精濃度已達每公升0.55毫克（0.55MG\L），肇事
    率為一般正常人之10倍，認為已達不能安全駕車之標準，此
    業經法務部88年5月18日以法88檢字第001669號函公告週知
    。而呼氣中酒精濃度達每公升0.75毫克者，即已明顯酒醉，
    肇事率為一般正常人之25倍；呼氣中酒精濃度達每公升0.85
    毫克者，其肇事率為一般正常人之50倍，亦有「體內酒精濃
    度與肇事率關係表」附卷可稽。被告於肇事後經血液生化檢
    查，驗出其血液酒精濃度為186mg/dl，換算為呼氣檢測值竟
    高達0.93MG\L（即吐氣酒精濃度為每公升0．93毫克）。足
    見被告駕車肇事之危險性已高出一般人50倍以上，其已達不
    能安全駕駛動力交通工具之情狀甚明。事證明確，被告犯行
    洵堪認定。
三、核被告甲○○所為，係犯刑法第185條之3之公共危險罪。又
    被告於90年間，曾因酒醉駕車之公共危險案件，經本院新營
    簡易庭以90年度交簡字第204號刑事簡易判決判處有期徒刑3
    月確定，於90年9月24日易科罰金執行完畢；又曾於92年間
    ，因竊盜案件，經臺灣高等法院臺南分院以92年度上易字第
    59號刑事判決判處有期徒刑7月確定，於92年11月21日執行
    完畢；又曾於93年間，因酒醉駕車之公共危險案件，經本院
    （天股）以93年度交簡字第753號刑事簡易判決判處有期徒
    刑5月確定，於93年9月13日易科罰金執行完畢之事實，有臺
    灣臺南地方法院檢察署刑案資料查註紀錄表及臺灣高等法院
    被告前案紀錄表在卷可稽，其於執行完畢後，5年之內再犯
    本件有期徒刑以上之罪，為累犯，應依法加重其刑。審酌被
    告之品行（有多次前科）、生活狀況、智識程度為高職畢業
    、飲酒後其吐氣之酒精濃度高達每公升0.93毫克，駕車肇事
    之危險性已高出一般人50倍以上，竟然罔顧自己及大眾之道
    路交通安全而駕駛機車於市區道路，其雖坦承犯行、態度良
    好，惟其前曾有2次酒醉駕車之公共危險案件，曾分別被法
    院判處有期徒刑3月及5月確定並易科罰金執行完畢仍不知悔
    改等一切情狀，爰量處如主文所示之刑，以示懲儆。
據上論斷，應依刑事訴訟法第273條之1第1項、第299條第1項前
段，刑法第185條之3、第47條，判決如主文。
本案經檢察官乙○○到庭執行職務
中    華    民    國    95    年    4     月    19    日
                  刑事第七庭    法  官  林勝利
以上正本證明與原本無異。
如不服本判決，應於判決送達後10日內，向本院提出上訴狀。
                                書記官  陳金堂
中    華    民    國    95    年    4     月    19    日
附錄本案論罪科刑法條全文：
中華民國刑法第185條之3
服用毒品、麻醉藥品、酒類或其他相類之物，不能安全駕駛動力
交通工具而駕駛者，處1年以下有期徒刑、拘役或3萬元以下罰金
。


司法院資訊處製作；財團法人民間司法改革基金會備份。
